# 咨询顾问费

提问人：feixiang_5 时间：2014-10-13 17:19:42
请问版主，一次性服务的收入在完成服务时确认收入，但当一定期间提供持续的服务咨询时，收入、成本如何确认？谢谢

回答人：chenyiwei
参考《讲解 2010 》P227： 在实务中，如果特定时期内提供劳务交易的数量不能确定，则该期间的收入应当采用直线法确认，除非有证据表明采用其他方法能更好地反映完工进度。当某项作业相比其他作业都重要得多时，应当在该项重要作业完成之后确认收入。